# ANA PAULA FRANCISCA XAVIER MARQUES

Rua Antônio de Souza, 574 – Apto. 101 88370-272 · Centro · Navegantes · SC (47) 99213-2510 · (47) 3065-4590 anaxavier.sc@gmail.com 35 anos · Brasileira · Casada Disponibilidade para viagens

OBJETIVO: Área de Logística

## **RESUMO DE QUALIFICAÇÕES**

Carreira desenvolvida na área de **Logística**, com ampla experiência nas operações de recebimento, expedição, armazenagem, transporte e distribuição, contato com clientes, fornecedores e transportadoras, controle de estoques, administração de entregas, resolução de problemas e incidentes técnicos e participação em projetos de melhoria, em favor do cumprimento de prazos e otimização de tarefas.

## **EXPERIÊNCIA PROFISSIONAL**

12/2015 a 10/2016

MAPA – Ministério da Agricultura, Pecuária e Abastecimento

Órgão público.

Estagiária

 Habilidade para elaboração de ofícios, portarias, relatórios e planilhas, abrangendo o controle, separação e classificações de arquivos, atualização de cadastro (aposentados e pensionistas) em sistema, condução de pesquisas sobre legislação e auxílio na tramitação e análise de documentos e verificação de procedimentos, com reporte de dados estratégicos.

02/2015 a 09/2015 Foco Gestão Empresarial Ltda.

Escritório contábil.

Estagiária

 Capacitação para recepção, digitação e classificação contábil de documentos, incluindo a averiguação de contas, análise do balancete, conciliação bancária e depreciação, com foco no atingimento das normas estabelecidas.

03/2011 a 10/2014 Andreani Logística Ltda.

Multinacional argentina do segmento de logística.

Assistente de Logística

- Liderança de equipes, trabalhando na capacitação e orientação de pessoal, direcionamento e esclarecimento de dúvidas sobre tarefas cotidianas, intermediação de conflitos e verificação de resultados.
- Responsável pelos agendamentos e entregas de produtos aos clientes e acompanhamento de KPI's de performance das transportadoras, evidenciando a promoção de melhorias, organização de pendências, eliminação de atrasos e impasses com avarias.
- Prestação de atendimento ao cliente, agindo na conferência de materiais, controle de notas fiscais, análise do relatório diário para verificação de status e veracidade das informações.
- Realização de processos logísticos, monitoramento de transportes e programação de rotas, proporcionando a redução de despesas desnecessárias.
- Suporte as equipes de entrega e expedição, com comando de estoque, inventário, tratativas de entregas e investigação de fraudes.
- Envolvimento no cadastramento de entrada e saída de notas e emissão de CT-e (Conhecimento de Transporte Eletrônico), buscando avaliar todas as referências inerentes ao remetente e destinatário, local de entrega, peso total da carga, quantidade de volumes, valor de mercadoria e transporte.

#### 06/2010 a 01/2011 Cincoetti e Garcia Representações Ltda.

Empresa do segmento de representações comerciais.

#### **Analista Administrativa**

 Atuação frente à carteira de clientes, envolvendo as questões de prospecção e fidelização, transmissão de pedidos e planejamento financeiro, trabalhando em conformidade com os objetivos da companhia.

# **ATUAÇÕES ANTERIORES**

Sobral Invicta Ltda., como Assistente de Logística.

Sigaplus Prestação de Serviços Ltda - TOTVS, como Estagiária.

Orlando Chiarini Indústria e Comércio Ltda., como Auxiliar Administrativa.

Viper Sound - Rafael Cruz da Fonseca Pinto-ME, como Vendedora.

Camila de Moraes Rodrigues - ME (Distribuidora de Escapamento), como Auxiliar Administrativa.

# **FORMAÇÃO ACADÊMICA**

MBA em Logística e Supply Chain Management

Fundação Getulio Vargas - FGV

#### Graduação em Administração de Empresas

Faculdades ASMEC

#### Graduando em Ciências Contábeis

Faculdade Multivix

#### FORMAÇÃO COMPLEMENTAR

- Escrituração Fiscal e Contábil Portal Contábil
- Analista Fiscal Ensino Contábil
- Interpretação da NBR ISO 9001:2008 Centro Integrado de Educação SESI/SENAI/IEL/ES
- Gestão de Recursos Humanos Multivix
- Gestão da Cadeia de Suprimentos FGV
- Legislação em Logística Escola Nacional de Logística
- . Controle de Estoque e Planejamento de Demanda Escola Nacional de Logística
- Logística de Transporte e Distribuição Escola Nacional de Logística
- · Práticas do Departamento de Pessoal SENAC

## <u>INFORMÁTICA</u>

Conhecimento no Pacote Office (Excel Avançado), Sistema Totvs, Maestro, GKO, Datasul, AS400, Oracle, Alertran, Prosoft e Internet.